臺灣板橋地方法院交通事件裁定　　　　　　　　　九十一年度交聲字第一六三六號
　　原處分機關　臺北市交通事件裁決所
　　受處分人即
　　異　議　人　甲○○　男　四十九歲（民國四十二年十月二十六日生）
右列受處分人即異議人因違反道路交通管理處罰條例案件，對於臺北市交通事件裁決
所中華民國九十一年八月十四日所為之處分（原處分案號：北市裁三字第駕裁二二─
Ｚ00000000號）聲明異議，本院裁定如左：
    主  文
異議駁回。
    理  由
一、原處分機關處分意旨略以：受處分人即異議人甲○○於民國九十年七月二十二日
    下午三時二十五分許，駕駛車牌號碼Ａ三─七七二號營業遊覽大客車沿國道一號
    高速公路南向車道二十三公里處，行駛建國松江入口匝道處時，因未保持行車安
    全間隔與車牌號碼ＢＯ─九三二五號自用小客車擦撞而肇事，而經警舉發。原處
    分機關即依道路交通管理處罰條例第三十三條第一項之規定，裁處受處分人即異
    議人罰鍰新台幣（下同）六千元，並依同條例第六十三條第一項記違規點數一點
    ，限於九十一年九月十三日前繳納，並註明上開罰鍰不繳納之處分。
二、受處分人即異議人異議意旨則以：受處分人即異議人於九十年七月二十二日下午
    三時二十五分許，駕駛車牌號碼Ａ三─七七二號營業遊覽大客車由臺北市○○路
    往高速公路行駛，當時由於車多，時速約五至十公里，當時路況為建國北路高架
    與松江路併為一單線車道，車禍發生時現場為其營業大客車已進入本車道，而在
    左後方車子的後視鏡卻擦撞其車後保險桿前約五十公分處的螺絲頭部分，當時情
    形應為對方未保持間距向其車靠近，產生擦撞，其車並未擦撞該車，因如其車方
    向盤向左打，會撞倒該車車頭，如向右打時，其車後保險桿會擦撞該車的右車門
    ，而聲明異議。
三、按汽車行駛於高速公路或設站管制之道路，而不遵管制之規定者，處汽車駕駛人
    三千元以上六千元以下罰鍰，道路交通管理處罰條例第三十三條第一項定有明文
    。
四、經查：本件違規地點係在國道一號高速公路南向松江建國入口匝道處，為行駛於
    高速公路或設站管制之道路，合先敘明。又受處分人即異議人雖矢口否認有何違
    規情形，辯稱乃是車牌號碼ＢＯ─九三二五號自用小客車擦撞其所駕駛之車牌號
    碼Ａ三─七七二號營業遊覽大客車而肇事云云。然查本件乃是受處分人即異議人
    所駕駛之前開營業大客車未保持行車安全間隔而與車牌號碼ＢＯ─九三二五號自
    用小客車擦撞之事實，業據前開車牌號碼ＢＯ─九三二五號自用小客車駕駛魏煒
    展於九十年七月二十二日在內政部警政署國道公路警察局調查中證稱：其當時從
    建國高架道路下來，經過建國高架道路與松江路匝道口時，其看到一部車牌號碼
    Ａ三─七七二號營業遊覽大客車欲變換至外側車道，其就將車子停止讓前開營業
    大客車先行，但該營業大客車越靠越近，其就將車子向左移動，但該營業大客車
    實在太靠近其車，結果就擦撞到其車肇事。前開營業大客車似乎沒發現肇事，其
    就前往攔下該車等語。受處分人即異議人於九十年七月二十二日在內政部警政署
    國道公路警察局調查中亦稱：其由松江路方向進入匝道，因左側有建國高架下來
    的車輛在行駛，所以其打左方向燈，慢慢要進入外側車道，其由左後視鏡看到車
    牌號碼ＢＯ─九三二五號自用小客車在其左後側，往左後側有要讓路的意思，其
    就繼續往前開，其不知道有擦撞到該自用小客車，對方超車到其前方將其攔提告
    知此事等語，核與前開證人所述相符。足徵本件乃是車牌號碼Ａ三─七七二號營
    業遊覽大客車由松江路方向進入匝道，欲變換至外側車道，而車牌號碼ＢＯ─九
    三二五號自用小客車在其左後側，行駛於外側車道，前開自用小客車停下並將車
    頭偏左，惟Ａ三─七七二號營業遊覽大客車仍繼續行駛，以致擦撞前開自用小客
    車，且擦撞時受處分人即異議人並不知悉。則受處分人即異議人行駛松江路入口
    匝道處時，未保持行車安全間隔，未遵守管制，而與車牌號碼ＢＯ─九三二五號
    自用小客車擦撞，其違反道路交通管理處罰條例第三十三條第一項之規定自明。
    此外並有現場相片影本八幀在卷可稽。國道公路警察局第一警察隊汐止分隊道路
    交通事故調查處理暨審核陳報單、道路交通事故調查報告表、道路交通事故肇因
    初步研判表亦均註明Ａ三─七七二號營業遊覽大客車行駛未與車牌號碼ＢＯ─九
    三二五號自用小客車保持安全間隔，致使擦撞前開自用小客車肇事。則受處分人
    即異議人嗣後翻異其詞稱乃是車牌號碼ＢＯ─九三二五號自用小客車未保持安全
    間隔，擦撞其所駕駛之營業大客車乙節，與證人所述及相關現場情形不符，顯為
    臆測之詞，尚難遽信。原處分機關依法裁量，核無違誤。本件異議為無理由，應
    予駁回。
據上論斷，應依道路交通案件處理辦法第十九條，裁定如主文。
中      華      民      國    九十一    年     十二     月    三十一    日
                                  臺灣板橋地方法院交通法庭
                                          法  官    張宏節
右正本證明與原本無異。
如不服本裁定，應於裁定送達後五日內向本院提出抗告狀。
                                          書記官    黃介南
中      華      民      國    九十二    年      一      月      三      日
